臺灣臺北地方法院民事判決　　　　　　　 94年度訴字第351號
原　　　告　　超野股份有限公司
法定代理人　　乙○○
訴訟代理人　　沈宏裕律師
被　　　告　　曼尼頓運動用品有限公司
兼法定代理人　甲○○
被　　　告　　丙○○
訴訟代理人　　甲○○
上列當事人間給付貨款等事件，本院於民國94年7月19日言詞辯
論終結，判決如下：
    主  文
被告應連帶給付原告新台幣參拾萬伍仟肆佰柒拾伍元，及自民國
九十四年一月二十日起至清償日止，按年息百分之五計算之利息
。
訴訟費用由被告連帶負擔。
本判決得假執行。被告如於假執行程序實施前，以新台幣參拾萬
伍仟肆佰柒拾伍元預供擔保後，得免假執行。
    事實及理由
一、原告聲明：（一）如主文第一項所示。（二）願供擔保請准
    宣告假執行。並陳述：
（一）被告曼尼頓運動用品有限公司（下稱曼尼頓公司）於民國
      92年6月16日以另一被告丙○○為連帶保證人，與原告簽
      訂經銷合約書，自92年6月16日起至93年6月16日為期1年
      ，曼尼頓公司代行銷原告代理之亞瑟士運動系列產品，迄
      93年6月15日屆滿。
（二）本件合約屬於寄賣性質，經過雙方於94年3月11日核對帳
      目後，就其中6,121元有爭執，原告為求早日訴訴終結，
      故就6,121元為捨棄。嗣雙方再於94年4月29日清點存貨，
      雙方對存貨價值為222,418元達成協議，並由原告取回存
      貨，故原先起訴金額534,014元，扣除6,121元、222,418
      元後，餘305,475元，故減縮聲明。
（三）被證四係雙方對帳後，就「除93年4月23日、5月25日及92
      年11月25日有爭議外，其餘全部明細收件無誤，參件爭議
      金額共計新台幣6,121元」達成共識。原告乃由員工蔡憶
      潔先簽名，交由被告簽名時，被告竟加簽未經合議之文字
      「未達目標18％共計667,296元應予付款」，此為被告擅
      自加註之文字，原告並未同意之。
二、被告聲明：（一）原告之訴及假執行之聲請均駁回。（二）
    如受不利判決，願供擔保請准宣告免假執行。並陳述：
    對貨款之金額不爭執，惟對於未達到預定目標6,000,000元
    的部分，原告同意按18％計算佣金給付予被告，此部分共計
    667,296元，應與原告請求之貨款主張抵銷之。
三、本件原告原請求貨款金額為534,014元，嗣於訴訟繫屬中，
    減縮為請求305,475元及法定遲延利息，依民事訴訟法第255
    條第1項第3款規定，應予准許。另本件訴訟標的金額原為新
    台幣534,014元，適用通常訴訟程序，雖嗣後原告減縮聲明
    為50萬元以下，惟本院仍適用通常訴訟程序，均併予敘明。
四、原告主張：被告曼尼頓公司於92年6月16日以另一被告丙○
    ○為連帶保證人，與原告簽訂經銷合約書，自92年6月16日
    起至93年6月16日為期1年，曼尼頓公司代行銷原告代理之亞
    瑟士運動系列產品，迄93年6月15日屆滿。經雙方於94年3月
    11日核對帳目後，就其中6,121元貨款有爭執，原告捨棄此
    有爭議部分，嗣雙方再於94年4月29日清點存貨，存貨價值
    為222,418元，並由原告取回存貨，故被告尚未支付之貨款
    金額為305,475元等情，被告對此貨款金額不爭執，應可信
    為真實。
五、按「當事人主張有利於己之事實者，就其事實有舉證之責任
    。但法律別有規定，或依其情形顯失公平者，不在此限」民
    事訴訟法第277條定有明文。兩造爭執之點，在於被告抗辯
    ：原告同意自91年6月1日起至92年5月止，如貨物銷售額未
    達6,000,000元預定目標時，就未達到的部分，按18％計算
    佣金予被告（該銷售額2,292,80 0元，未達業績部分3,707,
    200元，乘上18％），即667,296元與前揭貨款抵銷之云云。
    則依前揭舉證責任分配之原則，應由被告就未達600萬元銷
    售額部分以18％計算佣金乙節，此項有利於己之事實負舉證
    責任。惟查：
（一）兩造於90年6月1日簽訂曼尼頓運動用品專櫃合約書，依合
      約第4條明定「年度目標600萬元，未達成業續部分，以18
      ％抽成」，此合約至91年5月31日屆滿。期滿兩造並沒有
      簽訂書面契約。兩造一直至92年6月16日始另行簽定經銷
      合約書（見本院第1卷第8頁至第10頁）。故91年6月1日起
      至92年5月31日止，這段期間兩造並沒有簽定書面契約。
（二）被告僅指稱：契約在91年6月1到期後，兩造如果沒有同意
      續約，為何原告得繼續在被告南京東路之專櫃銷售貨物云
      云，惟原告得以繼續在被告店內銷售貨物，兩造間所約定
      之銷售條件有多種可能性，當事人雙方均會就對己有利者
      為陳述，而不言於己不利之部分，故如果主張有利於己之
      事實者，即應該負有證明之責任，如果不能證明時，該項
      不能證明之不利益，應由自己承擔之。本院認為單純以原
      告自91年6月1日起至92年6月15日止，可繼續於被告店內
      銷售貨物之單純事實行為，並不能證明兩造間，對於「年
      度目標600萬元，未達成業續部分，以18％抽成」，此舊
      合約之約定，有達成合意繼續援用。故被告此項抗辯，無
      法證明，難予採信。
（三）綜上所述，本件原告依合約約定及連帶保證人之請求權，
      請求被告應連帶給付貨款305,475元及起訴狀繕本送達之
      翌日起（即94年1月20日）至清償日止，按年息百分之五
      計算之利息，為有理由，應予准許。
六、本判決請求之金額為新台幣500,000元以下，本院依民事訴
    訟法第389條第1項第5款之規定，依職權宣告得假執行。被
    告請求預供擔保免為假執行之宣告，核無不合，爰酌定相當
    之擔保金額宣告之。
七、因本案事證已臻明確，兩造其餘主張陳述及所提之證據，均
    毋庸再予審酌，附此敘明。
八、訴訟費用負擔之依據：民事訴訟法第85條第2項。
中　　華　　民　　國　　94　　年　　8 　　月　　2 　　日
                  民事第一庭    法　官　呂淑玲
以上正本係照原本作成
如對本判決上訴，須於判決送達後20日內向本院提出上訴狀
中　　華　　民　　國　　94　　年　　8 　　月　　2 　　日
                    　　　　　　書記官　方美雲
附錄民事訴訟法第392條
法院得宣告非經原告預供擔保，不得為假執行。
法院得依聲請或依職權，宣告被告預供擔保，或將請求標的物提
存而免為假執行。
依前項規定預供擔保或提存而免為假執行，應於執行標的物拍定
、變賣或物之交付前為之。
